【裁判字號】    98,毒抗,84
【裁判日期】    980630
【裁判案由】    聲請觀察勒戒
【裁判全文】
臺灣高等法院高雄分院刑事裁定          98年度毒抗字第84號
抗  告  人
即  被  告  甲○○
上列抗告人因聲請觀察勒戒案件，不服臺灣高雄地方法院中華民
國98年5 月15日裁定（98年度審毒聲字第538 號），提起抗告，
本院裁定如下：
    主  文
抗告駁回。
    理  由
一、本件檢察官聲請意旨略以：被告甲○○於民國（下同）98年
    4 月1 日13時許，在高雄市小港區○○○路31號住處內，以
    將第二級毒品甲基他命置於玻璃球內燒烤吸其煙氣之方式，
    施用該毒品1 次，嗣於同日15時30分許，因形跡可疑，為警
    於鳳山西路與光復路口予以攔查，扣得被告所有之甲基安非
    他命1 包，且經被告同意，採其尿液檢驗結果呈甲基安非他
    命陽性反應，被告於警詢時亦坦承施用甲基安非他命不諱，
    嗣其於檢察官偵查中雖翻異前詞，否認有施用毒品之情事，
    然被告對採集尿液之過程並不爭執，且係徵得其同意，尿液
    檢驗結果又呈陽性反應，有高雄縣警察局鳳山分局扣押筆錄
    ，該局偵辦毒品案件嫌疑人尿液採集編號對照表、臺灣檢驗
    科技股份有限公司出具之濫用尿液檢驗報告各1 紙及查獲現
    場扣案毒品採證照片4 幀在卷足證，被告前開所辯洵非足採
    ，因認被告有施用第二級毒品之犯行，聲請裁定將被告送觀
    察、勒戒云云，原審以聲請意旨所載上情核與事實相符，檢
    察官之聲請於法有據，應予准許，乃依毒品危害防制條例第
    20條第1 項、觀察勒戒處分執行條例第3 條第1 項規定裁定
    被告應送勒戒處所觀察、勒戒，其期間不得逾2 月。
二、被告不服原裁定，抗告意旨略以：被告之尿液呈陽性反應，
    係朋友服毒時被告在旁觀看吸入二手煙所致，警詢時坦承施
    用毒品則係受員警哄騙，並非事實，而扣案之毒品是綽號「
    大呆」之朋友所交付，並非被告所有，因而指摘原審依檢察
    官之聲請而為上開之裁定尚有未當，請求撤銷原裁定云云。
三、經查，被告於為警查獲後，經警採集其尿液送臺灣檢驗科技
    股份有限公司以酵素免疫分析初驗，及以氣相層析質譜儀法
    確認檢驗結果，均呈甲基安非他命陽性反應，有前揭檢驗報
    告附卷可稽。而所謂吸入二手煙之說，除在密閉之斗室吸入
    大量二手毒品煙氣，或有可能尿液檢出甲基安非他命陽性反
    應外，已為實務上所不採；且被告就其在如何環境下吸入何
    人施用甲基安非他命之二手煙？其於警詢時如何受員警哄騙
    ，而為不實之陳述？及扣案之毒品確係綽號「大呆」者所有
    等情，均未能舉證以實其說，被告抗告意旨所陳，即乏憑據
    ，自難採信，其抗告顯無理由，應予駁回。
四、據上論結，應依刑事訴訟法第412 條，裁定如主文。
中    華    民    國    98    年    6     月    30    日
                  刑事第四庭    審判長法  官  蕭權閔
                                      法  官  吳進寶
                                      法  官  陳吉雄
以上正本證明與原本無異。
本件裁定不得再抗告。
中    華    民    國    98    年    7     月    2     日
                                      書記官  郭蘭蕙


司法院資訊處製作；財團法人民間司法改革基金會備份。
